臺灣臺中地方法院刑事判決　　　　　　　100年度訴字第159號
公　訴　人　臺灣臺中地方法院檢察署檢察官
被　　　告　劉明嘉
選任辯護人　廖志祥律師（法律扶助基金會）
上列被告因妨害性自主罪案件，經檢察官提起公訴（99年度偵字
第24291號），本院判決如下：
    主    文
劉明嘉對未滿十四歲之女子犯強制猥褻罪，處有期徒刑參年拾月
。
    犯罪事實
一、劉明嘉係臺中縣霧峰鄉（現改制為臺中市霧峰區○○○街00
    號「○○大樓」之警衛，見未滿14歲之代號3495─9941女童
    （民國89年11月生，真實姓名年籍資料詳卷，以下簡稱甲女
    ），單純可欺；竟基於強制猥褻之犯意，於99年10月11日17
    時許，見甲女前來該大樓找人，乃叫甲女進入該大樓警衛室
    內，佯稱幫甲女擦汗，並要甲女坐在其大腿上及向甲女陳稱
    ：「你怎麼好久沒來，我好想你」等語後，違反甲女之意願
    ，強行徒手揉搓甲女之胸部及陰部得逞。嗣因甲女於當日返
    家後，將上情告知其母親（代號3495─9941A，以下簡稱乙
    女），由乙女通知警方，始悉上情。
二、案經乙女告訴由臺中縣警察局（現改制為臺中市政府警察局
    ）霧峰分局報告臺灣臺中地方法院檢察署檢察官偵查起訴。
    理    由
一、按被告以外之人於審判外之言詞或書面陳述，除法律有規定
    者外，不得作為證據；又被告以外之人於審判外之陳述，雖
    不符前四條之規定，而經當事人於審判程序同意作為證據，
    法院審酌該言詞陳述或書面陳述作成時之情況，認為適當者
    ，亦得為證據。當事人、代理人或辯護人於法院調查證據時
    ，知有第159條第1項不得為證據之情形，而未於言詞辯論終
    結前聲明異議者，視為有前項之同意，刑事訴訟法第159條
    第1項、第159條之5分別定有明文。經查，本判決下列所引
    用之被告以外之人於審判外之陳述（包含書面陳述），檢察
    官、被告、辯護人於本院準備程序中均表示沒有意見，且迄
    於言詞辯論終結前亦未聲明異議。本院審酌上開證據資料製
    作時之情況，尚無違法不當及證明力明顯過低之瑕疵，亦認
    為以之作為證據應屬適當，依刑事訴訟法第159條之5規定，
    認前揭證據資料均有證據能力。
二、被告劉明嘉坦承於上開時間曾與被害人甲女同在警衛室內，
    並曾輕輕地架起被害人甲女，但否認有隔著衣服強行撫摸被
    害人甲女之胸部及下體的猥褻行為，辯稱：甲女突然跑進警
    衛室內，並坐在伊的椅子上；伊叫甲女下來，甲女不願意；
    伊就把甲女抱下來；伊有說要請甲女吃麥當勞，但那是前一
    天（即10月10日）的事；伊把10月10日及10月11日的事混在
    一起了云云。經查：
（一）被告如何將被害人甲女抱坐在椅子上，使被害人甲女背對
      著被告，再未經被害人甲女之同意，以右手隔著被害人甲
      女的衣服撫摸被害人甲女的胸部及下體，以遂行其滿足性
      慾的動作，業經被害人甲女在警詢、偵查及本院審理時陳
      述明確。雖有若干細節：如先坐到被告對面的椅子上，被
      告再將被害人甲女抱到自己所坐的椅子，並坐在被告的腿
      上，或係被害人進入警衛室後，被告就叫被害人甲女坐在
      被告所坐椅子上，再坐在被告的腿上等處，容有不盡相同
      的小差異，但被害人甲女就曾遭被告以背對的方式抱在被
      告前方，並遭被告以手隔著衣服強行撫摸胸部及下體之關
      鍵舉動則是始終供述一致。被害人甲女遭被告強制猥褻係
      99年10月11日，偵查中陳述之時間係99年11月19日，於本
      院審理陳述之時間係100年5月10日，均有相當的時間距離
      ；按人的記憶隨著時間之經過，會有流失、淡忘細節之情
      形，況被害人甲女又僅10歲，猶屬稚齡，其記憶消失、模
      糊的速度相對於成年人更為快速；故不能因被害人甲女供
      述中有關案情出現非關鍵性而細微的差異，即認被害人甲
      女之陳述不可採信。
（二）被害人甲女與被告見面僅有二次，被告又曾表示請被害人
      甲女吃麥當勞的「善意」，如非被告有做出侵害被害人甲
      女的令人嫌惡舉動，以被害人甲女之年紀、思慮、動機，
      均不存在要陷害被告之可能。而告訴人乙女知悉被害人甲
      女遭強制猥褻的經過，係甲女返家後即同日17時40分許於
      乙女煮飯時，主動向乙女抱怨，業據證人乙女於警詢、偵
      查及本院具結後證述明確；顯示被告之舉動令被害人甲女
      感覺非常不舒服，才於銘記於腦海，並向乙女陳述其經過
      。再者，依被害人甲女之輔導紀錄顯示，被害人甲女表示
      不敢再過去隔壁巷子，擔心再遇到阿伯（指被告）；被害
      人甲女也曾向乙女描敘有夢到遭人不斷追趕的噩夢；社工
      員陪同被害人甲女接受檢察官訊問時，被害人甲女神情相
      當緊張，不斷冒汗；其評估被害人甲女有明顯創傷反應，
      有臺中市家庭暴力及性侵害防治中心訪視紀錄附卷可參；
      更可證明被害人甲女確實有遭被告強制猥褻，才有創傷反
      應之出現。
（三）被告於同日晚上曾由證人○○○陪同前往被害人甲女家，
      並於被害人甲女家門口遇到被害人之祖父（代號3495─99
      41B）及被害人之父親（代號3495─9941C），並向被害人
      之祖父、被害人之父親下跪，此為被告所不否認，亦經證
      人賴宥蓁、被害人之祖父、被害人之父親具結後陳述在卷
      。被告下跪後，並未否認對被害人甲女強制猥褻之行為，
      並曾請求被害人之祖父原諒，亦經證人即被害人之祖父、
      被害人之父親證述甚明；被告如未對被害人甲女為強制猥
      褻之行為，何以要對被害人甲女之親友下跪道歉而請求原
      諒？何以不申辯自己係是無辜之人？雖被告於本院審理時
      ，辯稱下跪是要發誓表示自己的清白，但衡諸一般常情，
      如欲發誓通常伴隨有右手高舉過頭的動作，表示對神明的
      誓言；惟證人賴宥蓁表示，見到被告跪下後約二、三分鐘
      才離開，沒有看到被告有舉手的動作等語，顯見被告的下
      跪與發誓無關。況且，被告係知悉被害人甲女的家人已至
      警察單位提告，如欲澄清自己的作為，應係前往派出所說
      明，其未如此做，反而央求局外人的證人賴宥蓁陪同前往
      素不相識的被害人甲女雙親的家，與一般人的反應大相逕
      庭；顯見被告確有強制猥褻被害人甲女，因而畏罪情虛，
      企圖透過與被害人甲女親人的私下和解，以遮掩自己的犯
      行。
（四）綜上所述，被告所辯，不足採信，其犯行堪以認定。
三、按乙係7歲以上未滿14歲者，甲與乙合意而為性交，甲應論
    以刑法第227條第1項之對於未滿14歲之男女為性交罪。如甲
    對7歲以上未滿14歲之乙非合意而為性交，或乙係未滿7歲者
    ，甲均應論以刑法第222條第1項第2款之加重違反意願性交
    罪（最高法院99年度第7次刑事庭會議決議參見）。本件被
    害人甲女係89年11月生，有年籍資料附卷可證；於被告行為
    之時，為7歲以上未滿14歲之女子；被告為猥褻之行為之前
    ，沒有得到被害人甲女之同意，故被告係對甲女非合意而為
    強制猥褻；基於同一法律上之理由，核被告所為，係犯刑法
    第224條之1之對未滿14歲之女子犯強制猥褻罪。爰審酌被告
    犯罪之動機、行為之態樣，被害人之年紀、被害人所受之傷
    害程度，被告迄今未與被害人和解，否認犯行，態度未見良
    好等一切情狀，量處如主文所示之刑。
據上論斷，應依刑事訴訟法第299條第1項前段，刑法第224條之1
，判決如主文。
本案經檢察官廖聖民到庭執行職務。
中    華    民    國    100     年    8    月    9    日
                  刑事第二庭    審判長法  官  鄭永玉
                                      法  官  陳得利
                                      法  官  施慶鴻
以上正本證明與原本無異。
如不服本判決應於收受判決後10日內向本院提出上訴書狀，並應
敘述具體理由；其未敘述上訴理由者，應於上訴期間屆滿後20日
內向本院補提理由書（均須按他造當事人之人數附繕本）「切勿
逕送上級法院」。
                                      書記官  許清源
中    華    民    國    100     年    8    月    9    日

附錄論罪科刑法條
刑法第224條之1
犯前條之罪而有第222條第1項各款情形之一者，處3年以上10年
以下有期徒刑。
刑法第222條
犯前條之罪而有下列情形之一者，處7年以上有期徒刑：
一、二人以上共同犯之者。
二、對未滿十四歲之男女犯之者。
三、對精神、身體障礙或其他心智缺陷之人犯之者。
四、以藥劑犯之者。
五、對被害人施以凌虐者。
六、利用駕駛供公眾或不特定人運輸之交通工具之機會犯之者。
七、侵入住宅或有人居住之建築物、船艦或隱匿其內犯之者。
八、攜帶兇器犯之者。
前項之未遂犯罰之。